【裁判字號】    90,上易,241
【裁判日期】    900313
【裁判案由】    竊盜
【裁判全文】
臺灣高等法院臺南分院刑事判決               九十年度上易字第二四一號    Ｇ
      上  訴  人
      即  被  告  甲  ○  ○
右上訴人因竊盜案件，不服臺灣雲林地方法院八十九年度易字第八一六號中華民國八
十九年十二月十三日第一審判決（起訴案號：臺灣雲林地方法院檢察署八十九年度偵
字第一六七三號），提起上訴，本院判決如左：
      主      文
上訴駁回。
      事      實
一、甲○○曾於八十四年間，因違反肅清煙毒條例及麻醉藥品管理條例案件，先後經
    本院及臺灣南投地方法院分別於八十四年七月二十日、八十五年四月九日判處有
    期徒刑三年三月、六月確定，並於八十八年五月十三日縮短刑期執行完畢，猶不
    知悔改，竟意圖為自己不法之所有，並基於概括之犯意，先於八十八年十一月十
    八日夜間，在南投縣南投市○○路一一二七巷三九號許金洲住宅前，以不詳方法
    ，竊取許金洲所有之中華紅色廂型車（引擎號碼：３Ｇ８２─Ｈ００７３９、已
    在八十四年四月十一日向南投監理站報廢、無牌號、車後漆有農用二字、車輛外
    觀尚好、車胎飽滿）以作為日後行竊之交通工具。復於八十九年四月十八日二十
    時許，駕駛上開車輛，攜帶客觀上足以傷害人之生命身體之破壞剪二支、榔頭二
    支、斧頭一支、剪刀一支、鉗子一支及螺絲起子一支等兇器，至雲林縣林內鄉○
    ○村○○路十七號「美冠紡織公司」，竊取「美冠紡織公司」所有而由該公司之
    課長乙○○管理之銅線三捆約十二公斤（價值約新臺幣一千二百元），得手後正
    於上開廂型車，食用曾錦明（另經檢察官不起訴處分）帶來之便當時，員警據報
    前往圍捕，甲○○乘亂逃逸，員警則逮捕曾錦明，並在前開廂型車內扣得銅線三
    捆及甲○○所有供犯罪用之破壞剪二支、榔頭二支、斧頭一支、剪刀一支、鉗子
    一支、螺絲起子一支及繩子一捆，再循線查獲甲○○。
二、案經雲林縣警察局斗六分局報請臺灣雲林地方法院檢察署檢察官起訴。
      理      由
一、上訴人即被告甲○○經本院合法傳喚，無正當理由不到庭惟據其於原審矢口否認
    有連續竊盜之犯行，辯稱：伊所駕駛無牌號紅色廂型車係撿破爛朋友借伊，伊不
    得他名字，而三捆銅線則係伊朋友林錫川所贈送，工具係人交伊研磨，且當天伊
    吃完便當後，因另有朋友曾志雄要載伊，伊才離開，並非看見警察才逃逸云云。
二、經查上開紅色廂型車及銅線三捆分別係許金洲、美冠紡織公司於右揭時地失竊之
    事實，業據證人乙○○、許金照於警訊時，及證人許金洲、乙○○分別於原審法
    院結證明確，並有車籍作業系統－查詢認可資料、汽車各項異動書、報案三聯單
    各一紙及贓物認領保管條二紙附卷可稽。又被告於偵訊時供稱：無牌號之紅色廂
    型車係伊老闆所有，因伊幫老闆做工，所以老闆拿給伊開，老闆的名字已忘記云
    云（詳偵訊卷第四五頁反面）；而於原審法院調查時改稱：車子係伊朋友借伊的
    ，但朋友之姓名已忘記云云（詳原審卷第二六頁）。其前後供述明顯不一，已令
    人懷疑？且既然該朋友或老闆願將車子借與使用，其等彼此間必然相當熟悉，否
    則焉有可能隨意將車借與使用？況被告已因此訴訟纏身，竟無法查出朋友或老闆
    之姓名，以供法院傳訊，俾以協助還其清白，益徵該「老闆」或「朋友」係其臨
    訟杜撰之詞，殊不足取。復查被告辯稱銅線三捆係住在南投縣竹山朋友林錫川所
    贈云云，然亦始終無法供出「林錫川」之住居所以供傳喚，則是否有「林錫川」
    之人，亦令人懷疑？且上開銅線係美冠紡織公司失竊，恰在美冠紡織公司旁果園
    樹叢中被告駕駛之紅色廂型車內被查獲，佐以美冠紡織公司之課長乙○○於警訊
    中及原審法院審理時均堅決證稱：上開銅線正是美冠紡織公司所有失竊等語，衡
    情如非被告所竊，焉有如此巧合之事？況證人乙○○與被告素不相識，當無任意
    設詞誣陷被告之可能。再查上開廂型車為警查獲時，鑰匙孔雖已遭破壞，然員警
    以接線方式仍能輕易發動開回派出所，業經證人即承辦員警許信德於原審到庭結
    證明確，足證被告辯稱因車子臨時壞了才停放該處，乃係虛偽之詞。參以當日警
    察前往現場圍捕時，被告確係因心虛而棄車逃逸之情，亦經證人即其友曾錦明於
    警訊、偵查及原審供證甚詳，被告若係清白無辜，實無見警即棄車逃逸之必要。
    綜上所述，被告上開辯解，顯係事後卸責之詞，均不足採信。此外，復有扣案破
    壞剪二支、榔頭二支、斧頭一支、剪刀一支、鉗子一支、螺絲起子一支及繩子一
    捆足資佐證，事證明確，被告竊盜犯行堪以認定。
三、查破壞剪、榔頭、斧頭、剪刀、鉗子、螺絲起子等器物均係鋼鐵質材，可用以攻
    擊人身，客觀上足為傷害人之生命身體之兇器，被告甲○○竊取許金洲所有之中
    華紅色廂型車，作為行竊之交通工具。復駕駛上開車輛，攜帶客觀上足以傷害人
    之生命身體之破壞剪二支、榔頭二支、斧頭一支、剪刀一支、鉗子一支及螺絲起
    子一支等兇器，至雲林縣林內鄉○○村○○路十七號「美冠紡織公司」，竊取「
    美冠紡織公司」所有之銅線三捆約十二公斤，核其所為，係犯刑法第三百二十條
    第一項普通竊盜罪及第三百二十一條第一項第三款攜帶兇器加重竊盜罪。其前後
    二次犯行，時間緊接，犯罪基本構成要件相同，顯係基於概括之犯意反覆為之，
    應依連續犯規定論以刑法第三百二十一條第一項第三款攜帶兇器加重竊盜一罪，
    並依法加重其刑。又被告曾因違反肅清煙毒條例及麻醉藥品管理條例案件，先後
    經本院及臺灣南投地方法院分別於八十四年七月二十日、八十五年四月九日判處
    有期徒刑三年三月、六月確定，並於八十八年五月十三日縮刑執行完畢，有臺灣
    雲林地方法院檢察署刑案資料查註紀錄表及臺灣高等法院被告全國前案紀錄表在
    卷可參，其於五年內再犯本件有期徒刑以上之罪，為累犯，應依法遞加重其刑。
四、原審以被告甲○○罪證明確，因予適用刑法第五十六條、第三百二十一條第一項
    第三款、第四十七條、第三十八條第一項第二款規定，並審酌被告素行不佳、犯
    罪動機、目的、所竊得之財物為價值不高之報廢農用廂型車與銅線，及犯罪後矢
    口否認、不知悔悟等一切情狀，量處有期徒刑一年四月，並查明扣案之破壞剪二
    支、榔頭二支、斧頭一支、剪刀一支、鉗子一支、螺絲起子一支及繩子一捆，均
    係被告所有，業據其於偵查中供明在卷（詳偵查卷第四六頁），且係供犯罪所用
    之物；駁斥被告於原審審理時，改稱破壞剪二支係伊幫朋友磨的云云，顯係避重
    就輕之詞，委無足採，併依刑法第三十八條第一項第二款規定宣告沒收之。本院
    經核原判決認事用法，並無不合，量刑亦稱允當。上訴意旨，空言否認犯罪，並
    指摘原判決不當，為無理由，應予駁回。
五、被告經合法傳喚，無正當理由不到庭，爰不待其陳述逕行判決。
據上論斷，應依刑事訴訟法第三百六十八條、第三百七十一條，判決如主文。
本案經檢察官曾顯智到庭執行職務。
中    華    民    國      九十      年      三      月      十三        日
                                  臺灣高等法院臺南分院刑事第五庭
                                      審判長法官  茆    臺    雲
                                            法官  董    武    全
                                            法官  李    文    福
右正本證明與原本無異。
不得上訴。
                                      法院書記官  李    良    倩
中    華    民    國      九十      年      三      月     十四         日
附錄法條：
刑法第三百二十一條第一項第三款
犯竊盜罪而有左列情形之一者，處六月以上五年以下有期徒刑：
三、攜帶兇器而犯之者。


司法院資訊處製作；財團法人民間司法改革基金會備份。
